【裁判字號】    95,易,1416
【裁判日期】    951206
【裁判案由】    違反商標法
【裁判全文】
臺灣士林地方法院刑事判決              95年度易字第1416號
公  訴  人  臺灣士林地方法院檢察署檢察官
被      告  乙○○
                    之1
上列被告因違反商標法案件，經檢察官聲請簡易判決處刑（95
年度偵字第10159 號），本院士林簡易庭認不宜以簡易判決處刑
（95年度士簡字第1235號），移由本院刑事庭，改依通常程序審
理，並判決如下：
    主  文
乙○○行使偽造私文書，足以生損害於他人，處有期徒刑陸月，
如易科罰金，以新台幣壹仟元折算壹日。扣案之仿冒如附表所示
商標之衣服共仟肆佰貳拾玖件均沒收。
    事  實
一、乙○○明知如附表所示之「LEVI'S」、「Two Horse Brand
    圖」、「RED TAB 」商標圖樣，係美商利惠國際有限公司（
    下稱美商利惠公司）依法向經濟部智慧財產局申請註冊，取
    得商標權，指定使用於衣服類，現仍在專用期間。亦明知其
    於民國94年7 月間，在臺北縣蘆洲市○○路某倉庫處，向自
    稱「李文華」之人，以每件新臺幣（下同）200 至250 元不
    等之價格所販入使用近似於「LEVI'S」、「Two Horse
    Brand 圖」、「RED TAB 」商標圖樣之仿冒上衣數批，係來
    源不明之仿冒商品，且明知該衣服之領標吊牌上均偽載有美
    商利惠公司之英文名稱「Levi Strauss & Co.」，係表示美
    商利惠公司製造及產品等文書，為準私文書，竟基於販賣侵
    害他人商標權及行使偽造準私文書之反覆、延續之單一犯意
    ，自94年7 月間起至95年7 月12日止，在其臺北縣八里鄉○
    ○村○○○街2 號10樓之1 住處，以每件約300 元之價格販
    售予鄰居及「周先生」等不特定人士，並行使前開偽造之準
    私文書，足以生損害於美商利惠公司。嗣於95年7 月12日晚
    上10時30分許，經警持搜索票在上址查獲，並扣得仿冒之衣
    服共3429件。
二、案經美商利惠公司告訴及內政部警政署保安警察隊第二總隊
    第一大隊第三中隊報請台灣士林地方法院檢察署檢察官聲請
    簡易判決處刑，本院改依通常程序審理。
    理  由
一、上揭犯罪事實，業據被告乙○○於警詢、偵查及本院審理時
    坦承不諱，核與告訴理人甲○○於警詢時所指訴之情節相符
    。且如附表所示之商標圖樣係美商利惠公司向我國經濟部中
    央標準局註冊登記，享有商標專用權之圖樣，此有經濟部中
    央標準局商標註冊證在卷可稽。此外並有扣案之仿冒如附表
    所示商標之衣服共3429件為憑，而前開扣案衣服經美商利惠
    公司商品部主任賴欣郁鑑定，確認均係仿冒之商品，有其出
    具之鑑定證明書1 紙附卷可參。且扣案之仿冒商品，在商品
    顯著之處，均有近似於附表所示之商標圖樣，亦有採證照片
    20張在卷為憑。再扣案之仿冒商品衣服之領標吊牌上面都印
    有「Levi Strauss & Co.」公司的名稱等情，亦有本院95年
    11月20日之勘驗筆錄在卷為憑，該英文名稱即係表示為該公
    司之產品，為私文書，被告販賣前開偽造告訴人美商利惠公
    司吊之衣服，自足以生損害於美商利惠公司。綜上而論，足
    認被告自白與事實相符，堪予採信。本件事證明確，被告犯
    行洵堪認定，應予依法論科。
二、查被告所販賣之衣服上，其領標吊牌上既有「Levi Strauss
    & Co. 」公司的名稱，即係以美商利惠公司即Levi Strauss
    & Co. 名義標明為該公司出品之物，係表示為該公司之真正
    產品，自足以生損害於該公司，依刑法第220 條第1 項之規
    定，應以準文書論。是核被告所為，係犯商標法第82條之明
    知未得商標權人同意，於同一商品，使用近似之註冊商標之
    商品而販賣罪，及刑法第216 條、第210 條、第220 條第1
    項之行使偽造準私文書罪。被告意圖販賣而陳列仿冒商標商
    品之低度行為，為販賣仿冒商標商品之高度行為所吸收，不
    另論罪。又按刑事法若干犯罪行為態樣，本質上原具有反覆
    、延續實行之特徵，立法時既予特別歸類，定為犯罪構成要
    件之行為要素，則行為人基於概括之犯意，在密切接近之一
    定時、地持續實行之複次行為，倘依社會通念，於客觀上認
    為符合一個反覆、延續性之行為觀念者，於刑法評價上，即
    應僅成立一罪，俾免有重複評價、刑度超過罪責與不法內涵
    之疑慮；學理上所稱「集合犯」之職業性、營業性或收集性
    等具有重複特質之犯罪均屬之，例如經營、從事業務、收集
    、販賣、製造、散布等行為概念者是（最高法院95年度台上
    字第1079號判決參照）。查本件被告販賣仿冒他人商標衣服
    之營業性行為，係在密集期間內以相同之方式持續進行，未
    曾間斷，是此販賣仿冒品及行使前開偽造私文書之犯行，即
    具有反覆、延續實行之特徵，從而在行為概念上，縱有多次
    販賣之舉措，仍應評價認係包括一罪之集合犯而論以一罪。
    另被告行為後，須法律有變更，才有新舊法之比較，本件被
    告違反商標法及行使偽造準私文書之犯行，既賡續犯至95年
    7 月1 日刑法修正公布生效施行後之95年7 月12日止，係屬
    跨連新舊刑法之一個集合行為，其行為終了在新刑法施行後
    ，應逕行適用修正後刑法之相關規定，即不生新舊法比較及
    從輕原則適用之問題，併此敘明（最高法院89年台非字第
    186 號判例就同屬單一犯罪性質之繼續犯所示見解可資參照
    ）。被告所犯前開二罪，係一行為所觸犯，為想像競合犯，
    應從一重行使偽造準私文書罪論處。又公訴人聲請簡易判決
    處刑書之犯罪事實雖未就被告行使偽造準私文書部分起訴，
    然前述該部分與起訴事實既具有想像競合犯之裁判上一罪關
    係，應為起訴效力所及，依審判不可分之原則，本院自應併
    予審究。爰審酌被告為圖私利而侵害名牌商品之商標權，忽
    視智慧財產權之規範要求，查獲數量共計3429件，總共獲利
    約40、50萬元，本不宜寬貸，惟念及被告並無前科，素行尚
    稱良好，有臺灣高等法院被告前案紀錄表在卷可稽，且犯後
    坦承犯行，知所悔悟及其犯罪之動機、目的、手段、販賣仿
    冒商品之時間等一切情狀，量處如主文所示之刑，並諭知易
    科罰金之折算標準。
三、扣案仿冒如附表所示商標之仿品衣服共3429件，係被告犯商
    標法第82條之罪所販賣之物，不問屬於被告與否，均依商標
    法第83條之規定諭知沒收。
據上論斷，應依刑事訴訟法第452 條、第273 條之1 第1 項、第
299 條第1 項前段，商標法第82條、第83條，刑法第11條、第21
6 條、第210 條、第220 條第1 項、第55條、第41條第1 項前段
，刑法施行法第1 條之1 ，判決如主文。
本案經檢察官邱智宏到庭執行職務。
中    華    民    國    95    年    12    月     6    日
                  刑事第七庭法  官 王俊雄
以上正本證明與原本無異。
如不服本判決，應於送達後10日內，向本院提出上訴狀。
                            書記官 許秋莉
中    華    民    國    95    年    12    月    12    日
附錄論罪法條:
商標法第82條
明知為前條商品而販賣、意圖販賣而陳列、輸出或輸入者，處一
年以下有期徒刑、拘役或科或併科新臺幣 5 萬元以下罰金。
商標法第83條
犯前二條之罪所製造、販賣、陳列、輸出或輸入之商品，或所提
供於服務使用之物品或文書，不問屬於犯人與否，沒收之。
中華民國刑法第216條（行使偽造變造或登載不實之文書罪）
行使第 210 條至第 215 條之文書者，依偽造、變造文書或登載
不實事項或使登載不實事項之規定處斷。
中華民國刑法第210條（偽造變造私文書罪）
偽造、變造私文書，足以生損害於公眾或他人者，處 5 年以下有
期徒刑。
中華民國刑法第220條第1項（準文書）
在紙上或物品上之文字、符號、圖畫、照像，依習慣或特約，足
以為表示其用意之證明者，關於本章及本章以外各罪，以文書論
。


司法院資訊處製作；財團法人民間司法改革基金會備份。
